臺灣臺北地方法院民事判決
111年度訴字第1099號
原      告  良京實業股份有限公司

法定代理人  平川秀一郎
訴訟代理人  陳俐伃    
被      告  楊美華    
上列當事人間給付簽帳卡消費款等事件，本院於民國111年4月19
日言詞辯論終結，判決如下：
    主      文
被告應給付原告新臺幣壹拾陸萬肆仟捌佰柒拾玖元，及自民國九
十六年十月一日起至清償日止，按年息百分之十二計算之利息；
暨自民國九十六年十一月二日起至清償日止，逾期在六個月以內
者，按上開利率百分之十，逾期超過六個月者，按上開利率百分
之二十計算之違約金。
被告應給付原告新臺幣陸拾參萬玖仟捌佰壹拾壹元，及其中新臺
幣伍拾玖萬陸仟壹佰陸拾陸元，自民國九十五年十月二十五日起
至清償日止，按年息百分之十二點一七計算之利息；暨自民國九
十五年十月二十五日起至清償日止，按上開利率百分之二十計算
之違約金。
被告應給付原告新臺幣伍萬肆仟肆佰貳拾參元，及其中新臺幣肆
萬玖仟伍佰元，自民國九十九年四月二十一日起至民國一百零四
年八月三十一日止，按年息百分之二十計算之利息，及自民國一
百零四年九月一日起至清償日止，按年息百分之十五計算之利息
；暨違約金新臺幣壹仟貳佰元。
訴訟費用由被告負擔。
    事實及理由
壹、程序部分：
一、按當事人得以合意定第一審管轄法院，但以關於由一定法律
    關係而生之訴訟為限，前項合意，應以文書證之，民事訴訟
    法第24條定有明文。又按對於同一被告之數宗訴訟，除定有
    專屬管轄者外，得向就其中一訴訟有管轄權之法院合併提起
    之。但不得行同種訴訟程序者，不在此限，同法第248條亦
    有明文。次按民法第297條第1項規定債權之讓與，非經讓與
    人或受讓人通知債務人，對於債務人不生效力。由該條文規
    定可知，債權讓與之契約，於債權人與受讓人間債權讓與之
    合意，即生效力，並不需經債務人之同意，然為保護債務人
    之利益，在未通知債務人之前，其讓與行為僅當事人間發生
    效力，對債務人不生效力。而債權讓與係以移轉特定債權為
    標的之契約，其受讓人固僅受讓債權，並非承受契約當事人
    之地位，惟對於債之同一性不生影響，因此附隨於原債權之
    抗辯權（即實體法上之抗辯，及訴訟法上之抗辯如合意管轄
    及仲裁契約之抗辯），亦不因債權之讓與而喪失，故該合意
    管轄約定自應拘束受讓人與債務人（最高法院87年度台抗字
    第630號裁定、臺灣高等法院所屬法院100年法律座談會民事
    類提案第34號研討結果參照）。查被告與慶豐商業銀行股份
    有限公司（下稱慶豐銀行）、渣打國際商業銀行股份有限公
    司（下稱渣打銀行），約定以本院為第一審管轄法院，有貸
    款契約第18條、信用卡合約書第31條可憑（見本院卷第23頁
    、第48頁），嗣慶豐銀行將上開消費借貸契約所生債權讓與
    慶銀資產管理股份有限公司（下稱慶銀公司），慶銀公司復
    將上開債權讓與原告：渣打銀行將上開消費借貸契約所生債
    權讓與原告，依前開說明，該等合意管轄約定仍生拘束兩造
    之效力，故本院就本件訴訟自有管轄權，又本院對同一被告
    合併提起之訴，亦應得一併審理而有管轄權，合先敘明。
二、被告未於言詞辯論期日到場，核無民事訴訟法第386條所列
    各款事由，故依原告之聲請，由其一造辯論而為判決。
貳、實體部分：
一、原告主張：
  ㈠被告前於民國94年10月5日向寶華商業銀行股份有限公司（下
    稱寶華銀行）申請申請小額循環信用貸款，約定借款動用期
    間自核准日起為期3年，期滿30日前，如立約人不為書面反
    對續約之意思表示並經審核同意者，得以同一內容繼續延長
    3年，不另換約，其後每年屆期時亦同，借款利率自核貸日
    起5個月內以固定年利率0%計算，期滿後改以固定年利率12%
    計算，按日計息。如逾期繳付本息，逾期在6個月以內者，
    按上開約定利率10%，逾期超過6個月者，按上開約定利率20
    %計算之違約金（下稱信用貸款A）。
  ㈡被告於94年5月5日向慶豐銀行借款66萬元，約定還款期間為1
    01年5月5日止，利息按慶豐銀行放款基準利率加年息7.75%
    浮動計算（95年1月15日放款基準利率為4.420%，現為年息1
    2.17%）。如逾期還本或付息，逾期6個月以內者，另按上開
    利率10%，逾期超過6個月部分，另按上開利率20%，加計違
    約金（下稱信用貸款B）。
  ㈢被告前向渣打銀行申請信用卡並申辦餘額代償服務，依約被
    告得持核發之信用卡於特約商店記帳消費，並應於當期繳款
    截止日前清償金額，若選擇以循環信用方式繳款，仍應於當
    期繳款截止日前繳付最低付款額，並依年息20%計付循環信
    用利息，並自銀行法第47條之1於104年9月1日施行後，調整
    為年息15%。如逾期繳付本息，另收取三期分別為300元、40
    0元、500元之違約金 （下稱信用卡帳款）。
  ㈣詎被告未依約清償，依寶華銀行循環信用貸款契約第8條及第
    11條第1項、貸款契約第9條第1項、渣打信用卡合約書第26
    條之約定，被告喪失期限利益。迄至96年9月30日止，就信
    用貸款A尚欠16萬4,879元，及96年10月1日起至清償日止，
    逾期在6個月以內者，按上開約定利率10%，逾期超過6個月
    者，按上開約定利率20%計算之違約金。迄至95年10月24日
    止，就信用貸款B尚欠63萬9,811元（內含本金59萬6,166元
    、利息4萬0,217元、違約金3,428元），及其中59萬6,166元
    ，自95年10月25日起至清償日止，按年息12.17%計算之利息
    ，暨自95年10月25日起至清償日止，按上開利率20%計算之
    違約金。迄至99年4月20日止，就信用卡帳款尚欠5萬4,423
    元，及其中4萬9,500元自99年4月21日起至104年8月31日止
    ，按年息20%計算之利息，及自104年9月1日起至清償日止，
    按年息15%計算之利息，暨違約金1，200元。
  ㈤嗣寶華銀行於97年4月29日將信用貸款A債權讓與伊；慶豐銀
    行於95年10月24日將信用貸款B債權讓與慶銀公司，慶銀公
    司並於98年6月29日將該債權讓與伊；渣打銀行於99年12月1
    5日將信用卡帳款讓與伊，前開債權讓與行為並均已依法公
    告或通知被告，是本件債權均已合法移轉予伊。為此，爰依
    消費借貸及債權讓與之法律關係提起本訴等語。並聲明：如
    主文第1、2、3項所示。
二、被告經合法通知，未於言詞辯論期日到場，亦未提出任何書
    狀以為聲明或陳述。 
三、按消費借貸之借用人應於約定期限內，返還與借用物種類、
    品質、數量相同之物，民法第478條前段定有明文。又依同
    法民法第233條第1項規定，遲延之債務，以支付金錢為標的
    者，債權人得請求依法定利率計算之遲延利息，但約定利率
    較高者，仍從其約定利率。經查，原告就主張之上開事實，
    業據其提出現金卡申請書暨循環信用貸款契約、客戶資料查
    詢單、債權讓與證明書暨金額表、民眾日報影本、貸款契約
    、慶豐銀行交易明細查詢、放款基準利率歷次調整明細表、
    通知函、餘額代償/現金貸款申請書、渣打信用卡合約書、
    金融監督管理委員會100年2月9日金管銀票字第10040000140
    號令、債權資料明細表、太平洋日報影本、渣打銀行帳單、
    明細查詢報表等件（見本院卷第11至50頁、第69至76頁、第
    81頁、第95至101頁），互核相符；被告已於相當時期受合
    法之通知，未於言詞辯論期日到場爭執，復未提出書狀作何
    聲明或陳述，以供本院斟酌。本院審酌原告提出之前該證據
    ，認原告之主張為真實。從而，原告依消費借貸及債權讓與
    之法律關係，請求被告給付如主文所示之本金、利息及違約
    金，為有理由，應予准許。
四、據上論結，本件原告之訴為有理由，依民事訴訟法第385條
    第1項前段、第78條，判決如主文。
中　　華　　民　　國　　111 　年　　4 　　月　　26　　日
                  民事第八庭    法　官　王秀慧
以上正本係照原本作成。
如對本判決上訴，須於判決送達後20日內向本院提出上訴狀。如
委任律師提起上訴者，應一併繳納上訴審裁判費。
中　　華　　民　　國　　111 　年　　4 　　月　　26　　日
                                書記官  何明芝